臺灣高等法院高雄分院民事裁定　　　　　110年度抗字第303號
抗　告　人　郭宜蓁　
相　對　人　邱瑞文　
　
上列當事人間訴訟救助事件，抗告人對於民國110 年9 月28日臺
灣橋頭地方法院110 年度救字第64號所為裁定提起抗告，本院裁
定如下：
    主  文
抗告駁回。
抗告費用由抗告人負擔。
    理  由
一、抗告意旨略以：伊患有下背痛、疑似坐骨神經痛之病症，現
    已有高血脂、高血糖情形，且免疫力差，即便普通感冒都會
    造成血壓不穩，無法勝任勞力工作。伊未繼承父母財物，而
    次子無法顧及伊生計，積蓄又遭相對人霸佔，僅靠長子支撐
    家計，實無資力支出訴訟費用，原裁定駁回伊訴訟救助之聲
    請，顯有違誤。爰提起抗告，請求廢棄原裁定，並准予訴訟
    救助等語。
二、按當事人無資力支出訴訟費用而聲請訴訟救助者，關於請求
    救助之事由，應提出能即時調查之證據以釋明之，此觀民事
    訴訟法第109 條第2 項及第284 條之規定自明。所謂無資力
    ，係指窘於生活，且缺乏經濟信用者而言。而依同法第284
    條規定，釋明事實上之主張者，得用可使法院信其主張為真
    實之一切證據，但依證據之性質不能即時調查者，不在此限
    。又法院調查抗告人是否無資力支出訴訟費用，專就抗告人
    提出之證據為之，如抗告人並未提出證據，或依其提出之證
    據，未能信其無資力支出訴訟費用之主張為真實，即應將其
    聲請駁回，並無派員調查之必要。是當事人聲請訴訟救助，
    應就其窘於生活，且缺乏經濟信用，致無資力支出訴訟費用
    之事實，提出可使法院信有此一事實之證據，且所提出之證
    據以法院可即時調查者為限，如當事人僅釋明窘於生活，未
    一併釋明其缺乏經濟信用，尚無從認其合於訴訟救助之要件
    。
三、抗告人雖提出馬偕紀念醫院乙種診斷證明書及心臟內科藥物
    明細，釋明其無資力支出訴訟費用之事實。然依抗告人所提
    上開文件，僅能釋明抗告人有服用降血壓、降血脂、糖尿病
    等藥物，及患有下背痛、疑似坐骨神經痛，致目前不適合從
    事勞動荷重工作之情狀，尚難據此推認抗告人無財產、收入
    ，且毫無經濟信用，致窘於生活而無資力。此外，抗告人並
    未提出任何證據足使本院認定其為窘於生活且缺乏經濟信用
    能力之人，即不能使本院確信其無資力支出訴訟費用之主張
    為真實，依上開說明，本件抗告人聲請訴訟救助，自有未合
    ，不應准許。原裁定駁回抗告人之聲請，並無違誤。抗告意
    旨指摘原裁定不當，求予廢棄，為無理由，應予駁回。
四、據上論結，本件抗告為無理由，爰裁定如主文。
中    華    民    國  110     年    10    月    20    日
                            民事第三庭
                                審判長法  官  李昭彥
                                      法  官  楊淑珍
                                      法  官  黃悅璇
以上正本證明與原本無異。
本件不得再抗告。
中    華    民    國  110     年    10    月    20    日
                                      書記官  賴梅琴